# 求助，通过多次交易分步实现的非同一控制下企业合并

提问人：yyp502 时间：2020-05-18 08:05:04
求助各位老师： 2018 年 6 月，A公司作为B公司的发起股东，投资成本为 10 万元，占有19%股权，不具有重大影响，记入可供出售金融资产核算。A公司在 2019 年适用新金融工具准则， 2019 年 6 月以 98 万元收购剩余B公司81%股权，收购时点B公司净资产为 100 万元。请问这种形式的收购属于通过多次交易分步实现的非同一控制下企业合并吗？
商誉金额应按下列哪种方式计算？
1 、商誉=98-100*81%=17万元
2 、商誉=98/81%-100=20.99万元
第 1 种方式在合并层面抵销时，会导致抵销分录不平衡。第 2 种方式抵销分录是平衡的。
非常感谢！

回答人：chenyiwei
属于分步交易实现的非同一控制下合并。商誉应按你的第二种方式计算，并将原持有的19%股权予购买日的公允价值和原金融资产账面价值之间的差额计入当期投资收益。